臺灣高等法院高雄分院刑事裁定　　　　　100年度抗字第255號
抗告人即
聲請再審人　潘俊呈
　　　　　　　　　　（法務部矯正署高雄第二監獄執行中）
上列抗告人因聲請再審案件，不服臺灣高雄地方法院中華民國10
0 年9 月29日裁定（100 年度聲再字第41號），提起抗告，本院
裁定如下：
    主  文
抗告駁回。
    理  由
一、抗告意旨略以：依據原裁定理由所載「聲請人即被告前經本
    院於100 年6 月30日以100 年度審訴字第1323號第一審刑事
    判決判處有期徒刑6 月、11月，應執行有期徒刑1 年4 月，
    因其不服該判決而提起上訴，嗣經臺灣高等法院高雄分院以
    其上訴違背法律上之程序，於100 年8 月15日以100 年度上
    訴字第1299號第二審刑事判決駁回上訴，並於同日確定等情
    ，有聲請人之臺灣高等法院被告前案紀錄表、臺灣高等法院
    高雄分院100 年度上訴字第1299號及本院100 年度審訴字第
    1323號刑事判決書各1 份附卷可稽，依前開說明，本件聲請
    人向原審法院即本院聲請再審核無違誤，此部分聲請再審之
    程序應屬適法」等語，抗告人潘俊呈雖於原審未附具原判決
    之繕本及證據，但原審既已附卷可稽，則該項不足之處，自
    應於法有合。倘有不足之處，亦應先命補正，若逾期未補正
    ，始應駁回其聲請。然原裁定卻逕予駁回本件聲請再審，自
    有未合，為此提起抗告。
二、按聲請再審應以再審書狀敘述理由，附具原判決之繕本及證
    據，提出於管轄法院為之；又法院認為聲請再審之程序違背
    規定者，應以裁定駁回之，刑事訴訟法第429 條、第433 條
    分別定有明文。而上開附具原判決繕本及證據之規定，乃法
    定程式，如有違背者，法院自應依同法第433 條規定，以裁
    定駁回其再審之聲請；又刑事訴訟法再審編並無準用同法第
    3 編有關上訴之規定，自難謂此種訴訟程式之欠缺，法院應
    先命為補正（最高法院88年度台抗字第416 號裁定意旨參照
    ）。
三、經查抗告人潘俊呈於原審聲請再審，僅提出刑事聲請再審狀
    1 份在卷可參，並未附具原判決即臺灣高雄地方法院100 年
    度審訴字第1323號確定判決繕本及證據（見原審卷第1-3 頁
    ），依據上開規定，抗告人於原審所提聲請再審之程序自不
    合法，且無從補正。原審爰依刑事訴訟法第433 條規定，裁
    定駁回本件再審之聲請，經核於法尚無不合。本件抗告意旨
    所陳「倘有不足之處，亦應先命補正，若逾期未補正，始應
    駁回其聲請」云云，並無理由。至於原審卷附固有上開原確
    定判決可佐，然此係屬原審法院依職權核閱本件聲請再審之
    對象，是否為原審法院之判決，該再審案件是否仍應由原審
    法院管轄等情，此觀原裁定理由欄二項所載自明，而上開關
    於聲請再審應附具原判決之繕本及證據之規定，即屬抗告人
    於聲請再審時程序上應具備之事項，無從僅以原審卷附有上
    開原確定判決，遽認上述程序事項即屬合法，是此部分抗告
    意旨亦非可採。
四、綜上所述，原裁定並無違誤，抗告人潘俊呈提起抗告所執前
    詞，均無理由，本件抗告應予駁回。
據上論結，應依刑事訴訟法第412 條，裁定如主文。
中    華    民    國   100    年    12    月    1     日
              刑事第三庭    審判長法  官  張意聰
                                  法  官  簡志瑩
                                  法  官  莊松泉
以上正本證明與原本無異。
如不服本裁定應於送達後5 日內向本院提出抗告狀。
中    華    民    國   100    年    12    月    1     日
                                  書記官  王秋淑